ru: Стандарт передней оси: Конвертируемая; QR 9 x 100 мм; Thru 12 x 100 мм; Thru 15 x 100 мм; Thru 15 x 110 мм (Boost); Thru 20 x 110 мм; Thru 20 x 110 мм (DH Boost); Другое
bg-BG: Стандарт за предна ос: Конвертируема; QR 9 x 100 мм; Thru 12 x 100 мм; Thru 15 x 100 мм; Thru 15 x 110 мм (Boost); Thru 20 x 110 мм; Thru 20 x 110 мм (DH Boost); Друго
da: Standard for foraksel: Konverterbar; QR 9 x 100 mm; Thru 12 x 100 mm; Thru 15 x 100 mm; Thru 15 x 110 mm (Boost); Thru 20 x 110 mm; Thru 20 x 110 mm (DH Boost); Andet
ro-RO: Standardul axului roții față: Convertibil; QR 9 x 100 mm; Thru 12 x 100 mm; Thru 15 x 100 mm; Thru 15 x 110 mm (Boost); Thru 20 x 110 mm; Thru 20 x 110 mm (DH Boost); Altele
hu: Standard első tengely: Átalakítható; QR 9 x 100 mm; Átütőtengely 12 x 100 mm; Átütőtengely 15 x 100 mm; Átütőtengely 15 x 110 mm (Boost); Átütőtengely 20 x 110 mm; Átütőtengely 20 x 110 mm (DH Boost); Egyéb
en: Front axle standard: Convertible; QR 9 x 100 mm; Thru 12 x 100 mm; Thru 15 x 100 mm; Thru 15 x 110 mm (Boost); Thru 20 x 110 mm; Thru 20 x 110 mm (DH Boost); Other
ko: 전륜 액슬 규격: 컨버터블; QR 9 x 100 mm; 스루 12 x 100 mm; 스루 15 x 100 mm; 스루 15 x 110 mm(Boost); 스루 20 x 110 mm; 스루 20 x 110 mm(DH Boost); 기타
pl: Standard przedniej osi: Wymienna; QR 9 x 100 mm; Sztywna oś 12 x 100 mm; Sztywna oś 15 x 100 mm; Sztywna oś 15 x 110 mm (Boost); Sztywna oś 20 x 110 mm; Sztywna oś 20 x 110 mm (DH Boost); Inna
tr: Ön aks standardı: Dönüştürülebilir; QR 9 x 100 mm; Thru 12 x 100 mm; Thru 15 x 100 mm; Thru 15 x 110 mm (Boost); Thru 20 x 110 mm; Thru 20 x 110 mm (DH Boost); Diğer
nb: Standard foraksel: Konvertibel; QR 9 x 100 mm; Gjennomgående 12 x 100 mm; Gjennomgående 15 x 100 mm; Gjennomgående 15 x 110 mm (Boost); Gjennomgående 20 x 110 mm; Gjennomgående 20 x 110 mm (DH Boost); Annet
th: มาตรฐานเพลาหน้า: แบบปรับเปลี่ยนได้; QR 9 x 100 มม.; Thru 12 x 100 มม.; Thru 15 x 100 มม.; Thru 15 x 110 มม. (Boost); Thru 20 x 110 มม.; Thru 20 x 110 มม. (DH Boost); อื่นๆ
lt-LT: Priekinės ašies standartas: Konvertuojamas; QR 9 x 100 mm; Thru 12 x 100 mm; Thru 15 x 100 mm; Thru 15 x 110 mm (Boost); Thru 20 x 110 mm; Thru 20 x 110 mm (DH Boost); Kita
cs: Standardní přední náprava: Konvertibilní; Rychloupínák 9 × 100 mm; Pevná osa 12 × 100 mm; Pevná osa 15 × 100 mm; Pevná osa 15 × 110 mm (Boost); Pevná osa 20 × 110 mm; Pevná osa 20 × 110 mm (DH Boost); Ostatní
vi: Tiêu chuẩn trục trước: Có thể chuyển đổi; Tháo lắp nhanh 9 x 100 mm; Trục xuyên 12 x 100 mm; Trục xuyên 15 x 100 mm; Trục xuyên 15 x 110 mm (Boost); Trục xuyên 20 x 110 mm; Trục xuyên 20 x 110 mm (DH Boost); Khác
es: Estándar de eje delantero: Convertible; QR 9 x 100 mm; Pasante 12 x 100 mm; Pasante 15 x 100 mm; Pasante 15 x 110 mm (Boost); Pasante 20 x 110 mm; Pasante 20 x 110 mm (DH Boost); Otro
zh-TW: 前軸標準: 可轉換; 快拆 9 x 100 mm; 貫通軸 12 x 100 mm; 貫通軸 15 x 100 mm; 貫通軸 15 x 110 mm (Boost); 貫通軸 20 x 110 mm; 貫通軸 20 x 110 mm (DH Boost); 其他
sv: Standard för framaxel: Konverterbar; QR 9 x 100 mm; Genomgående 12 x 100 mm; Genomgående 15 x 100 mm; Genomgående 15 x 110 mm (Boost); Genomgående 20 x 110 mm; Genomgående 20 x 110 mm (DH Boost); Övrigt
zh-CN: 前轴标准: 可转换; QR 9 x 100 mm; 桶轴 12 x 100 mm; 桶轴 15 x 100 mm; 桶轴 15 x 110 mm (Boost); 桶轴 20 x 110 mm; 桶轴 20 x 110 mm (DH Boost); 其他
el: Πρότυπο μπροστινού άξονα: Μετατρεπόμενος; QR 9 x 100 mm; Thru 12 x 100 mm; Thru 15 x 100 mm; Thru 15 x 110 mm (Boost); Thru 20 x 110 mm; Thru 20 x 110 mm (DH Boost); Άλλο
pt-PT: Eixo dianteiro standard: Conversível; QR 9 x 100 mm; Eixo passante 12 x 100 mm; Eixo passante 15 x 100 mm; Eixo passante 15 x 110 mm (Boost); Eixo passante 20 x 110 mm; Eixo passante 20 x 110 mm (DH Boost); Outro
it: Assale anteriore standard: Convertibile; QR 9 x 100 mm; Perno passante 12 x 100 mm; Perno passante 15 x 100 mm; Perno passante 15 x 110 mm (Boost); Perno passante 20 x 110 mm; Perno passante 20 x 110 mm (DH Boost); Altro
de: Vorderachsstandard: Umrüstbar; QR 9 x 100 mm; Steckachse 12 x 100 mm; Steckachse 15 x 100 mm; Steckachse 15 x 110 mm (Boost); Steckachse 20 x 110 mm; Steckachse 20 x 110 mm (DH Boost); Sonstige
nl: Voorasstandaard: Converteerbaar; QR 9 x 100 mm; Steekas 12 x 100 mm; Steekas 15 x 100 mm; Steekas 15 x 110 mm (Boost); Steekas 20 x 110 mm; Steekas 20 x 110 mm (DH Boost); Anders
fr: Standard d’axe avant: Convertible; QR 9 x 100 mm; Axe traversant 12 x 100 mm; Axe traversant 15 x 100 mm; Axe traversant 15 x 110 mm (Boost); Axe traversant 20 x 110 mm; Axe traversant 20 x 110 mm (DH Boost); Autre
hr-HR: Standardna prednja osovina: Konvertibilno; QR 9 x 100 mm; Thru 12 x 100 mm; Thru 15 x 100 mm; Thru 15 x 110 mm (Boost); Thru 20 x 110 mm; Thru 20 x 110 mm (DH Boost); Ostalo
fi: Etuakseli vakiona: Muunnettava; QR 9 x 100 mm; Thru 12 x 100 mm; Thru 15 x 100 mm; Thru 15 x 110 mm (Boost); Thru 20 x 110 mm; Thru 20 x 110 mm (DH Boost); Muu
ja: フロントアクスル標準: コンバーチブル; QR 9 x 100 mm; スルー 12 x 100 mm; スルー 15 x 100 mm; スルー 15 x 110 mm (Boost); スルー 20 x 110 mm; スルー 20 x 110 mm (DH Boost); その他
pt-BR: Padrão do eixo dianteiro: Conversível; QR 9 x 100 mm; Passante 12 x 100 mm; Passante 15 x 100 mm; Passante 15 x 110 mm (Boost); Passante 20 x 110 mm; Passante 20 x 110 mm (DH Boost); Outro
sl-SI: Standardna sprednja os: Prilagodljivo; QR 9 x 100 mm; Thru 12 x 100 mm; Thru 15 x 100 mm; Thru 15 x 110 mm (Boost); Thru 20 x 110 mm; Thru 20 x 110 mm (DH Boost); Drugo
sk-SK: Norma prednej nápravy: Konvertibilné; QR 9 x 100 mm; Pevná os 12 x 100 mm; Pevná os 15 x 100 mm; Pevná os 15 x 110 mm (Boost); Pevná os 20 x 110 mm; Pevná os 20 x 110 mm (DH Boost); Iné